---
title: "Contractes públics a Catalunya"
#author: "Gerard Giménez Adsuar"
#date: "`r format(Sys.time(), '%d/%m/%Y')`"
output: html_document
runtime: shiny
---


```{r, message=FALSE, warning=FALSE, include=FALSE}

library(dplyr)
library(leaflet)
#library(tidyverse)



```
## {.tabset .tabset-fade .tabset-pills}


```{r, echo=FALSE}
contractes <- readRDS("contractes.rds") # reloads 2019-2020 data
historic <- readRDS("historic.rds") # reloads the historic data
```

```{r, include=FALSE}
options(timeout=200)

today <- Sys.Date()
contractes$DATA.ADJUDICACIO <- as.Date(contractes$DATA.ADJUDICACIO,"%d/%m/%Y")

```

Última actualització: `r format(file.info("contractes.rds")$mtime, "%d/%m/%y %H:%M")`  

Durant el 2020 es van adjudicar **`r format(nrow(contractes %>% dplyr::filter(EXERCICI %in% 2020)), nsmall=0, big.mark=".", decimal.mark="," )`** contractes públics, amb un import agregat de **€`r format(contractes %>% dplyr::filter(EXERCICI %in% 2020) %>% dplyr::summarise(sum(IMPORT.ADJUDICACIO)) , nsmall=2, big.mark=".", decimal.mark="," ) `**. Així es van repartir.


### Adjudicacions totals

```{r, echo = F}
sidebarLayout(
    
    sidebarPanel(
      #h5("Select one option from the list"), 
      selectInput("date_selector_total",
                  label = "Selecciona un any:",
                  choices = c(2020,2021),
                  selected = 2020),

 
    ),
    mainPanel(
      strong("Contractació pública a Catalunya"),
      h5("  "),
      DT::dataTableOutput("total_2020"),
      # h5("  "),
      # strong("Smoothed scatter plot of monthly pollution components for available ABS of Catalonia."),
      # plotlyOutput("pol_graph", width = "90%")
      
    )
  )



filtered_total <- reactive({
  con <- contractes %>%
    dplyr::filter(EXERCICI %in% input$date_selector_total) %>%
    dplyr::group_by(ADJUDICATARI) %>%
    dplyr::summarise("Total adjudicat (en €)" = sum(IMPORT.ADJUDICACIO),
                     "Nº contractes totals" =n(),
                     "Nº contractes menors al límit d'import" = sum(IMPORT.ADJUDICACIO < 15000 & IMPORT.ADJUDICACIO > 14950) + sum(IMPORT.ADJUDICACIO < 40000 & IMPORT.ADJUDICACIO > 39950),
                     "Durada mitjana (en anys)" = round(mean(ANYS.DURADA),2))
    con <- con[order(-con$`Total adjudicat (en €)`),]
    con$`Total adjudicat (en €)` <- format(con$`Total adjudicat (en €)`, nsmall=2, big.mark=".", decimal.mark="," )
    colnames(con) <- c("ADJUDICATARI", paste0("Total adjudicat ",input$date_selector_total," (en €)"),
                       "Nº contractes totals",
                       "Nº contractes menors al límit d'import",
                       "Durada mitjana (en anys)")
    con
  })


  # Plot display
  output$total_2020 <- DT::renderDataTable({
    filtered_total()
  }, rownames = F, extensions = "Buttons", options = list(dom = "Bfrtip", buttons = c("csv", "excel", "pdf")))


```


### Per organisme públic

```{r, echo = F}
sidebarLayout(
    
    sidebarPanel(
      #h5("Select one option from the list"), 
      selectInput("org_selector",
                  label = "Selecciona un organisme públic:",
                  choices = sort(unique(contractes$ORGANISME.CONTRACTANT)),
                  selected = "Departament de Salut"),
      selectInput("date_selector",
                  label = "Selecciona un any:",
                  choices = c(2020, 2021),
                  selected = 2020),

 
    ),
    mainPanel(
      strong("Contractació pública a Catalunya, per organisme públic"),
      h5("  "),
      DT::dataTableOutput("contractes_2020"),
      # h5("  "),
      # strong("Smoothed scatter plot of monthly pollution components for available ABS of Catalonia."),
      # plotlyOutput("pol_graph", width = "90%")
      
    )
  )



filtered_contr <- reactive({
  con <- contractes %>%
    dplyr::filter(EXERCICI %in% input$date_selector) %>%
    dplyr::filter(ORGANISME.CONTRACTANT == input$org_selector) %>%
    dplyr::group_by(ADJUDICATARI) %>%
    dplyr::summarise("Total adjudicat (en €)" = sum(IMPORT.ADJUDICACIO),
                     "Nº contractes totals" =n(),
                     "Nº contractes menors al límit d'import" = sum(IMPORT.ADJUDICACIO < 15000 & IMPORT.ADJUDICACIO > 14950) + sum(IMPORT.ADJUDICACIO < 40000 & IMPORT.ADJUDICACIO > 39950),
                     "Durada mitjana (en anys)" = round(mean(ANYS.DURADA),2))
    con <- con[order(-con$`Total adjudicat (en €)`),]
    con$`Total adjudicat (en €)` <- format(con$`Total adjudicat (en €)`, nsmall=2, big.mark=".", decimal.mark="," )
    colnames(con) <- c("ADJUDICATARI", paste0("Total adjudicat ",input$date_selector," (en €)"),
                       "Nº contractes totals",
                       "Nº contractes menors al límit d'import",
                       "Durada mitjana (en anys)")
    con
  })


  # Plot display
  output$contractes_2020 <- DT::renderDataTable({
    filtered_contr()
  }, rownames = F, extensions = "Buttons", options = list(dom = "Bfrtip", buttons = c("csv", "excel", "pdf")))


```




### Últimes adjudicacions per organisme

```{r, echo = F}

sidebarLayout(
    
    sidebarPanel(
      #h5("Select one option from the list"), 
      selectInput("org_selector_last",
                  label = "Selecciona un organisme públic:",
                  choices = sort(unique(contractes$ORGANISME.CONTRACTANT)),
                  selected = "Ajuntament de Barcelona"),

 
    ),
    mainPanel(
      strong("Adjudicacions recents (últims 6 mesos)"),
      h5("  "),
      DT::dataTableOutput("last_2020"),
      # h5("  "),
      # strong("Smoothed scatter plot of monthly pollution components for available ABS of Catalonia."),
      # plotlyOutput("pol_graph", width = "90%")
      
    )
  )



filtered_last <- reactive({
  con <- contractes %>%
    dplyr::filter(DATA.ADJUDICACIO > as.Date(today - 180)) %>%
    dplyr::filter(ORGANISME.CONTRACTANT == input$org_selector_last) %>%
    dplyr::group_by(ADJUDICATARI) %>%
    dplyr::summarise("Total adjudicat (en €)" = sum(IMPORT.ADJUDICACIO),
                     "Nº contractes" =n(),
                     "Nº contractes menors al límit d'import" = sum(IMPORT.ADJUDICACIO < 15000 & IMPORT.ADJUDICACIO > 14950) + sum(IMPORT.ADJUDICACIO < 40000 & IMPORT.ADJUDICACIO > 39950),
                     "Durada mitjana (en anys)" = round(mean(ANYS.DURADA),2))
    con <- con[order(-(con$`Total adjudicat (en €)`)),]
    con$`Total adjudicat (en €)` <- format(con$`Total adjudicat (en €)`, nsmall=2, big.mark=".", decimal.mark="," )
    con
  })


  # Plot display
  output$last_2020 <- DT::renderDataTable({
    filtered_last()
  }, rownames = F, extensions = "Buttons", options = list(dom = "Bfrtip", buttons = c("csv", "excel", "pdf"))) 




```


### Històric per adjudicatari

```{r, echo=F}
mainPanel(
      strong("Històric de la contractació pública a Catalunya"),
      h6("Es mostren els 117.082 adjudicataris dels darrers 4 anys"),
      DT::dataTableOutput("historic_t"),
      # h5("  "),
      # strong("Smoothed scatter plot of monthly pollution components for available ABS of Catalonia."),
      # plotlyOutput("pol_graph", width = "90%")
    )




  # Plot display
  output$historic_t <- DT::renderDataTable({
    historic
  }, rownames = F, extensions = "Buttons", options = list(dom = "Bfrtip", buttons = c("csv", "excel", "pdf")))




```


### Sobre la web

Hola, sóc el Gerard i he fet aquesta web per afegir transparència a la contractació pública del nostre país. 

Aquí podreu trobar tots els adjudicataris (empreses/autònoms que han guanyat contractes públics) dels darrers anys a Catalunya. 

Els organismes públics contractants són tant a nivell d'ajuntament, com al dels diversos Departaments de la Generalitat, passant per les Diputacions, Consells Comarcals, Universitats, etc. 

Per ara, l'única font de dades són les oficials publicades per les **Dades Obertes de Catalunya**, en el seu document: "La contractació a Catalunya". En total, he processat més **d'1,4 milions de contractes i més de 120.000 adjudicataris** per a construir la informació de la que disposeu. En el portal oficial de la Generalitat podeu consultar cada un d'aquests contractes per tenir informació detallada sobre el concepte d'aquests.

Aquest resum de xifres que publico s'actualitza cada dia de forma automàtica. 

Espero que us sigui d'utilitat,

Gerard

***Important: Estem en fase de proves, si teniu qualsevol consulta/dubte o creieu que heu detectat un error, podeu escriure'm a gimenezadsuar@gmail.com.***
